Inventaris van het archief van de notarissen te Oud-Beijerland, 1916-1925
Nationaal Archief, Den Haag
Notarissen in het arrondissement Dordrecht, 1916-1925: Oud-Beijerland
Notariëel 1916-1925 / Oud-Beijerland
37176
2.60 meter; 22 inventarisnummers.
Normale geschreven, getypte en gedrukte documenten, geen bijzondere handschriften.
Nationaal Archief, Den Haag
Sichterman, P.
Bevat notariële akten van diverse aard, verleden voor de notaris in Oud-Beijerland in de periode 1916-1925
Archiefvorming
Geschiedenis van het archiefbeheer
De verwerving van het archief
Het archief is krachtens bepalingen van de Archiefwet overgebracht.
3.04
Aanwijzingen voor de gebruiker
Openbaarheidsbeperkingen
Volledig openbaar.
Materiële beperkingen
Aanvraaginstructie
Openbare archiefstukken kunnen online worden aangevraagd en gereserveerd. U kunt dit ook via de terminals in de studiezaal van het Nationaal Archief doen. Om te kunnen reserveren dient u de volgende stappen te volgen:
U maakt een profiel aan op www.gahetna.nl, en logt vervolgens in
Via de archiefinventaris (alleen de beschrijvingen met rode nummers) selecteert u het gewenste archiefstuk door op de knop 'Reserveren' te klikken
In het volgende scherm geeft u aan op welke dag u het archiefstuk wilt inzien
Indien u zich bevindt in de studiezaal en een tafelnummer heeft ontvangen kunt u dit nummer vermelden. Als u geen tafelnummer heeft kunt u tafelnummer 777 laten staan
Vervolgens bevestigt u uw reservering door deze te versturen.
Verwant materiaal
Beschikbaarheid van kopieën
Beschrijving van de series en archiefbestanddelen
- Archief van notaris I.G. ten Doesschate residerende te Oud-Beijerland, periode 1916-1925
  - Repertoria, 1916-1925; 1; 10 delen
  - Minuut-akten, 1916-1925; 2-12; 21 pakken
    - 1916, nrs. 1-324, 2
    - 1916, nrs. 327-381, 3
    - 1917, nrs. 1-227, 4
    - 1917, nrs. 229-436, 5
    - 1918, nrs. 1-217, 6
    - 1918, nrs. 220-365, 7
    - 1918, nrs. 370-564, 8
    - 1919, nrs. 1-300, 9
    - 1919, nrs. 301-570, 10
    - 1920, nrs. 1-200, 11
    - 1920, nrs. 203-508, 12
    - 1921, nrs. 1-247, 13
    - 1921, nrs. 248-485, 14
    - 1922, nrs. 1-283, 15
    - 1922, nrs. 286-367, 16
    - 1923, nrs. 2-184, 17
    - 1923, nrs. 185-413, 18
    - 1924, nrs. 1-182, 19
    - 1924, nrs. 184-356, 20
    - 1925, nrs. 1-179, 21
    - 1925, nrs. 181-369, 22